# **FELIPE ANTONIO SOLIS BARRIOS**

Cel: +56 999845068 - Santiago de Chile

Correo: fsolisbarrios@yahoo.com o felipesbcontab@gmail.com

www.linkedin.com/in/felipesolis

## **RESUMEN**

Contador Público y Auditor de la Universidad de Santiago de Chile, con amplia experiencia en materias de contabilidad, auditoría, finanzas y tributaria. Durante mi último período laboral me he desempeñado como: Contador General (rubro construcción y telecomunicaciones), y Jefe de Administración y Finanzas (en empresa orientada a brindar soluciones tecnológicas para la industria) y Gerente de Auditoria (en Firma Consultora de Contadores Auditores). Me considero un profesional: responsable, metódico, ordenado y analítico, con facilidad para relacionarme, dirigir equipos, y trabajar bajo presión

#### **EXPERIENCIA PROFESIONAL**

#### Tecnología Integral S.A.

Empresa de investigación y desarrollo dedicada a la fabricación y venta de equipos para el control industrial, con cobertura del mercado interno y externo en toda Sudamérica.

## Jefe de Administración y Finanzas

2011 - 2022

Responsable de supervisar las actividades en las áreas de: finanzas, contabilidad y administración, destacando en la elaboración de: flujos de caja, presupuestos, proyecciones de venta, y en la disposición de los recursos necesarios para financiar las actividades de la empresa. Reportaba directamente a la GG de la empresa.

- Planifiqué y ejecuté el proceso de implementación del sistema administrativo contable para que pudiera operar a través de la nube, vía internet desde los servidores de la empresa proveedora del servicio.
- Establecí aquellos procedimientos y controles necesarios en el área de Administración y Finanzas, para optimizar su operación.
- Preparé los balances generales periódicos y anuales, coordinando estas actividades con los auditores de la empresa, para su posterior revisión.
- Responsable de presentar las declaraciones mensuales de impuestos y el pago de las imposiciones.
- Determiné la renta líquida imponible, el capital propio tributario y los ajustes tributarios correspondientes al cierre de cada ejercicio.
- Gestioné ante el Servicio de Impuestos Internos, la aplicación de franquicias tributarias, tales como: las disposiciones establecidas en el D.L. 20.241 sobre la Ley de Investigación y Desarrollo, y lo señalado en el D.S. 348 de 1975, que permite recuperar el impuesto al valor agregado, con respecto al desarrollo de actividades de exportación de bienes y servicios.

# Jeria Martínez y Asociados Ltda. – Representantes en Chile de Mazars

Firma consultora de contadores auditores, con cobertura nacional especializada en materias financieras, tributarias, y de consultoría.

Gerente de Auditoría 2010 – 2011

Responsable de administrar una cartera de clientes de la firma, coordinando los trabajos en terreno, y supervisando los equipos de auditores asignados para realizar las auditorías, y también de la emisión de los informes sobre los estados financieros de las empresas.

- Participé en la realización de auditorías a los estados financieros de empresas: manufactureras, financieras, comerciales, de servicios y entidades sin fines de lucro.
- Tuve también la oportunidad de generar horas de trabajo adicionales sobre la base de requerimientos específicos de clientes asignados a mi cartera de clientes, específicamente: empresas pesqueras del sur de Chile, y embotelladoras distribuidoras de Coca Cola en el norte de Chile.

#### Gallyas Telecomunicaciones S.A.

Holding de empresas del área de las telecomunicaciones con cobertura nacional, representante en Chile de la marca Motorola, el cual estaba conformado por cinco empresas del rubro.

Contador General 2007 – 2010

- Participé en el proceso de implementación del sistema administrativo contable Flex-line, en todo lo que compete a las áreas de finanzas y contabilidad, hasta lograr su optima funcionalidad.
- Responsable de la preparación y de la presentación de los estados financieros consolidados del Holding, reportando directamente al Gerente de administración y Finanzas.
- Me responsabilicé por todos los aspectos tributarios que le competían a cada una de las empresas del Holding (presentaciones ante el SII, y la mantención de los registros legales obligatorios).
- Coordiné todas las actividades con los auditores externos de la empresa, responsables de la revisión anual de los estados financieros.

#### Echeverría Izquierdo, Montajes Industriales S.A.

Empresa constructora dedicada a la instalación de obras de ingeniería en plantas industriales de todo el territorio nacional. Pertenece al Grupo Echeverría Izquierdo.

Contador General 2003 – 2007

- Participé en el proceso de implementación del sistema administrativo contable Flex-line, en todo lo que compete a las áreas de finanzas y contabilidad.
- Responsable de la emisión y presentación al directorio, de los balances generales mensuales de la empresa.
- Establecí procedimientos de control para el ordenamiento de los procesos de compras y administración de las bodegas en las faenas.
- Me responsabilicé por todos los aspectos tributarios que le competían a la empresa (presentaciones ante el SII, y la mantención de los registros legales obligatorios).
- Coordiné las actividades con los auditores externos de la empresa, responsables de la revisión anual de los estados financieros.

# Grupo Empresas Melón S.A.

Holding con más de 100 años de trayectoria, dedicado a la fabricación y distribución de cemento, además a la distribución de hormigones en todo el territorio nacional.

Jefe de Auditoría Interna 1991 – 1999

Me correspondió participar en la creación del Comité de Auditoría Interna, y en el establecimiento de un plan anual de revisiones periódicas de procedimientos a los principales ciclos operacionales de las empresas del Holding. Reportaba el resultado de las revisiones realizadas, al Comité de Auditoría Interna, conformado por el socio de auditoría externa, gerente general del Holding y por mí, como responsable de auditoría interna.

# Jeria y Asociados Auditores Consultores Ltda. – Representantes en Chile de KPMG

Firma consultora de contadores auditores, con cobertura nacional especializada en materias financieras, tributarias, y de consultoría.

Supervisor de auditoría 1985 – 1991

Como supervisor de auditoría, era responsable de monitorear los equipos de trabajo asignados en terreno para realizar las revisiones de auditoría, y de la emisión de los informes sobre los estados financieros de las empresas revisadas, detectando también las necesidades de servicios en los clientes asignados por la firma.

## **EDUCACION**

# **CONTADOR PÚBLICO Y AUDITOR**

1982 - 1988

UNIVERSIDAD DE SANTIAGO DE CHILE (F.A.E.)

## **SOFTWARES**

Microsoft Office Nivel Avanzado (Excel Nivel Experto)

Sistemas Administrativo contables: Softland, Flexline, Lisa y Manager +, Manager Rex +